ACORDAO-COMPLETO-2340201

ACÓRDÃO DE RELAÇÃO

ACÓRDÃO DE RELAÇÃO 555/2019 ATA 2/2019 - SEGUNDA CÂMARA

Acórdão 555/2019-TCU-Segunda Câmara
Considerando que os presentes autos tratam de tomada de contas especial (TCE) instaurada pelo Instituto Nacional do Seguro Social (Gerência Executiva em São Luís – MA) em desfavor do Sr. Juarez Pereira de Araújo Júnior, como servidor do INSS, diante de irregulares concessões do benefício previdenciário de aposentadoria por tempo de contribuição a partir da apuração promovida no Processo Administrativo Disciplinar – PAD 35078.000915/2002-76;
Considerando que o TC-037.034/2018-tramita no TCU 9, cuidando também de tomada de contas especial instaurada pelo INSS (Gerência Executiva em São Luís – MA) , diante do prejuízo causado por irregulares concessões de benefícios previdenciários pelo Sr. Juarez Pereira de Araújo Júnior, a partir da apuração promovida no Processo Administrativo Disciplinar – PAD 35078.000915/2002-76;
Considerando, pelo exposto, que subsistiria a conexão entre o presente TC-Processo 037.174/2018-5 e o TC-Processo 037.034/2018-9;
Considerando, assim, que, nos termos dos arts. 36, caput, e 40, III, da Resolução TCU n.º 259, de 2014, mostra-se indicado o apensamento do presente processo ao TC-Processo 037.034/2018-9 para o julgamento em conjunto e em confronto.
Os Ministros do Tribunal de Contas da União, reunidos em Sessão de 2ª Câmara, ACORDAM, por unanimidade, nos termos do art. 143, V, “a”, do Regimento Interno do TCU, aprovado pela Resolução nº 246, de 2011, e dos arts. 36, 37 e 40 da Resolução TCU nº  259, de 2014, em determinar o apensamento do presente processo ao TC-Processo 037.034/2018-9 (Tomada de Contas Especial) , de acordo com os pareceres emitidos nos autos:
1. Processo TC-Processo 037.174/2018-5 (TOMADA DE CONTAS ESPECIAL) 
	1.1. Responsáveis: Expedito Fernandes de Noronha (CPF XXX.859.983-XX) ; Francisco Rodrigues da Silva (CPF XXX.383.333-XX) ; Isaura Pacheco Soares (CPF XXX.195.313-XX) ; Jose Candido Lindoso Mendonca (CPF XXX.171.333-XX) ; Juarez Pereira de Araújo Junior (CPF XXX.604.283-XX) ; Luzanira Nunes Sousa (CPF XXX.274.543-XX) ; Maria Evangelista Sousa (CPF XXX.350.263-XX) ; Maria Laureny Xavier de Sousa (CPF XXX.382.933-XX) ; Maria Lusimar Silva Sousa de Araujo (CPF XXX.323.533-XX) ; Maria Mendes Oliveira (CPF XXX.509.693-XX) ; Maria de Jesus Martins Lopes (CPF XXX.583.503-XX) ; Maria de Jesus dos Santos Pinheiro (CPF XXX.134.263-XX) e Maria de Lourdes Martins Ferreira (CPF XXX.793.633-XX) .
	1.2. Entidade: Gerência Executiva do Instituto Nacional do Seguro Social em São Luís – MA.
	1.3. Relator: Ministro-Substituto André Luís de Carvalho.
	1.4. Representante do Ministério Público: Procurador Sergio Ricardo Costa Caribé.
	1.5. Unidade Técnica: Secretaria de Controle Externo de Tomada de Contas Especial (Secex/TCE) .
	1.6. Representação legal: não há.
	1.7. Determinar que a unidade técnica atente para a necessidade de promover o efetivo julgamento do TC-Processo 037.174/2018-5 e do TC-Processo 037.034/2018-9 em conjunto e em confronto.

Segunda Câmara

Gerência Executiva do Instituto Nacional do Seguro Social em São Luís - MA.

Expedito Fernandes de Noronha (CPF XXX.859.983-XX); Francisco Rodrigues da Silva (CPF XXX.383.333-XX); Isaura Pacheco Soares (CPF XXX.195.313-XX); Jose Candido Lindoso Mendonca (CPF XXX.171.333-XX); Juarez Pereira de Araújo Junior (CPF XXX.604.283-XX); Luzanira Nunes Sousa (CPF XXX.274.543-XX); Maria Evangelista Sousa (CPF XXX.350.263-XX); Maria Laureny Xavier de Sousa (CPF XXX.382.933-XX); Maria Lusimar Silva Sousa de Araujo (CPF XXX.323.533-XX); Maria Mendes Oliveira (CPF XXX.509.693-XX); Maria de Jesus Martins Lopes (CPF XXX.583.503-XX); Maria de Jesus dos Santos Pinheiro (CPF XXX.134.263-XX) e Maria de Lourdes Martins Ferreira (CPF XXX.793.633-XX).

ANDRÉ DE CARVALHO

não há.

Procurador Sergio Ricardo Costa Caribé.

TOMADA DE CONTAS ESPECIAL (TCE)

Secretaria de Controle Externo de Tomada de Contas Especial (Secex/TCE).